臺灣臺南地方法院臺南簡易庭民事判決
111年度南小字第503號
原      告  謝秦    
訴訟代理人  陳柏韶  
被      告  陳俊伍  
訴訟代理人  楊豐隆  
上列當事人間請求侵權行為損害賠償事件，本院於民國111年8月
26日言詞辯論終結，判決如下：
    主  文
被告應給付原告新臺幣11,623元，及自民國111年4月28日起至清
償日止，按週年利率百分之5計算之利息。
原告其餘之訴駁回。 
訴訟費用由兩造各負擔2分之1。
本判決原告勝訴部分得假執行。
    事實及理由
一、被告經合法通知，無正當理由，未於最後言詞辯論期日到場
    ，核無民事訴訟法第386條各款所列情形，爰依原告聲請，
    由其一造辯論而為判決。
二、原告主張：被告於民國109年3月22日16時18分，駕駛車牌號
    碼000-0000號自小客車，於臺南市○○區○○○街00號旁，本應
    注意轉彎車應讓直行車先行，並應注意車前狀況，隨時採取
    必要安全措施，而依當時情形又無不能注意之情事，竟疏於
    注意，未留意前方車輛之動態，撞及原告駕駛之車牌號碼00
    0-0000號自小客車(下稱系爭車輛)，致系爭車輛受損(下稱
    系爭事故）。系爭車輛於111年4月7日送修，修復費用新臺
    幣（下同）21,385元【計算式：鈑金3,600元＋噴漆7,408元＋
    零件10,377元】，又原告因系爭車輛修繕，致必須搭乘計程
    車上班，支出111年4月7日到111年4月11日的計程車交通費1
    1,200元(詳附表)。另系爭事故發生時，原告認為系爭車輛
    並無損害，惟原告109年4月7日將系爭車輛送至裕昌汽車股
    份有限公司岡山服務廠(下稱裕昌公司)檢查，裕昌公司檢查
    後通知原告，系爭車輛車體雖外觀無明顯損傷，但保險桿拆
    卸後，發現車體内部有所損害，會影響行車安全，原告遂請
    裕昌公司協助後續維修，裕昌公司並開具汽車維修估價單，
    請被告投保的兆豐產物保險股份有限公司(下稱兆豐公司)理
    賠人員呂東翰簽認，原告亦於系爭車輛修復後之109年9月向
    臺南市歸仁區調解委員會申請調解，綜合以上事由，原告知
    悉損害在後，被告主張時效消滅，為無理由，爰依侵權行為
    損害賠償之法律關係，提起本件訴訟，請求被告賠償等語。
    並聲明：被告應給付原告32,585元，及自起訴狀繕本送達翌
    日起至清償日止，按週年利率百分之5計算之利息；系爭事
    故肇責鑑定費用由被告負擔(見小字卷第15頁)。
三、被告未於最後言詞辯論期日到場，曾於111年5月20日言詞辯
    論期日陳稱：原告主張的交通費沒有必要性；原告本件侵權
    行為損害賠償請求權已經時效消滅；雙方都有肇責等語。並
    聲明：原告之訴駁回(見小字卷第136頁)。
四、得心證理由：
  ㈠按因故意或過失，不法侵害他人之權利者，負損害賠償責任
    ；汽車、機車或其他非依軌道行駛之動力車輛，在使用中加
    損害於他人者，駕駛人應賠償因此所生之損害；當事人主張
    有利於己之事實者，就其事實有舉證之責任，民法第184條
    第1項前段、第191條之2本文、民事訴訟法第277條前段分別
    定有明文。查：原告主張之上揭事實，業據提出交通事故登
    記聯單、車輛行駛執照、臺南市政府警察局道路交通事故初
    步分析研判表、事故當事人資料、車體受損照片、估價單、
    發票、計程車運價證明、車資證明單等件為證（見小字卷第
    23至43頁），並有臺南市政府警察局歸仁分局函送之系爭事
    故全卷資料（見小字卷第79至101頁）附卷可參，堪信為真
    ，是原告主張被告應負侵權行為損害賠償責任，洵屬有據。
  ㈡又不法毀損他人之物者，應向被害人賠償其物因毀損所減少
    之價額，民法第196條定有明文。依該規定請求賠償毀損所
    減少之價額，得以修復費用為估定標準，但以必要者為限，
    例如修理材料以新品更換舊品，應予折舊（最高法院77年度
    第9次民事庭會議決議參照）。查： 
　⒈系爭車輛經送裕昌公司修繕，修繕費用21,385元【計算式：
    鈑金3,600元＋噴漆7,408元＋零件10,377元】乙節，有估價單
    、發票、裕昌公司維修車歷（見小字卷第33至35、123頁）
    為證，堪信為真。
　⒉系爭車輛係2004年9月即93年9月出廠（見小字卷第25頁之系
    爭車輛行車執照），距系爭事故發生之109年3月22日為15年
    7個月，則計算系爭車輛材料零件之損害賠償數額時，自應
    扣除折舊部分始屬合理。再依行政院公布之固定資產耐用年
    數表及固定資產折舊率表，自小客車之耐用年數為5年，系
    爭車輛已逾耐用年數，參酌固定資產折舊率表附註(四)所載
    ：「採用定率遞減法者，其最後1年之折舊額，加歷年折舊
    累計額，其總和不得超過該資產成本原額之10分之9」，即
    應以成本10分之1為計算依據，則修復系爭車輛之零件費用
    扣除折舊後應為1,038元【計算式：10,377元1/10，元以下
    四捨五入】，是系爭車輛因系爭事故所得請求賠償之修繕金
    額，應以12,046元【計算式：鈑金3,600元＋噴漆7,408元＋零
    件1,038元】為合理。
　㈢原告主張其自路竹住處到漢神巨蛋附近工作；其自路竹高新
    醫院至岡山Nissian原廠【即裕昌公司】往返修車、取車，
    因系爭車輛送修無法使用，需搭乘計程車乙節，提出計程車
    運價證明、車資證明單等件為證（見小字卷第39至43頁），
    又依系爭車輛受損情況，一般修繕期間約1周(含保險公司勘
    車估價)乙情，有裕昌公司111年5月16日函文為證（見小字
    卷第119頁），是原告主張有交通費之損失，應屬有理，應
    予准許。
　㈣再者，損害之發生或擴大，被害人與有過失者，法院得減輕
    賠償金額，或免除之，為民法第217條第1項所明揭。查被告
    於上揭時地，左偏行駛未注意安全距離，原告亦超越未注意
    安全間隔距離，致發生系爭事故一節，業如上述，且系爭事
    故經送臺南市車輛行車事故鑑定委員會鑑定結果，認兩造駕
    駛自小客車之上開行為同為肇事原因，有該委員會111年7月
    29日南市交鑑字第1110986752號函及鑑定意見書為證（見小
    字卷第157到160頁），亦與本院認定相符，是本院綜合兩造
    各自之過失情節，認兩造各應負擔一半之過失責任為適當。
    準此，爰依過失相抵之法則，減輕被告之賠償金額為一半，
    依此計算，原告可請求之賠償金額為11,623元【計算式：(1
    2,046元＋11,200元)50%】，堪可認定。
　㈤另因侵權行為所生之損害賠償請求權，自請求權人知有損害
    及賠償義務人時起，2年間不行使而消滅，自有侵權行為時
    起，逾10年者亦同，民法第197條第1項定有明文。查系爭事
    故發生日期固為109年3月22日，惟細觀臺南市政府警察局歸
    仁分局函送之系爭事故現場照片(見小字卷第99至101頁)，
    系爭車輛外觀無甚明顯之損害，而裕昌公司所開具、經兆豐
    公司承辦人員確認之估價單，及系爭車輛入廠照片均記載交
    修日期109年4月7日(見小字卷第33、121、149頁)，則本件
    原告主張伊於109年4月7日始知悉系爭車輛損害等語，應屬
    有據，是原告本件侵權行為損害賠償請求權應自109年4月7
    日起算，而原告於111年3月29日對被告提起本件訴訟(見小
    字卷第15頁)，應未逾民法第197條第1項所定期間。
五、從而，原告依侵權行為損害賠償法律關係，請求被告給付11
    ,623元，及自起訴狀繕本送達翌日之111年4月28日起至清償
    日止，按週年利率百分之5計算之利息，為有理由，應予准
    許；逾此範圍之請求，即無理由，應予駁回。
六、本件事證已臻明確，兩造其餘攻擊防禦方法及證據，核與判
    決之結果不生影響，爰不一一論列，併此敘明。
七、本件係就民事訴訟法第436條之8第1項規定之小額訴訟事件
    所為被告部分敗訴之判決，依民事訴訟法第436條之20之規
    定，應依職權就被告敗訴部分宣告假執行。
八、訴訟費用負擔之依據：民事訴訟法第436條之19第1項、第79
    條。　
中　　華　　民　　國　　111 　 年　   9　　月　  8　　日
                  臺灣臺南地方法院臺南簡易庭
　　　　　　　　　             法    官　王淑惠
以上正本係照原本作成。
如不服本判決，應於送達後20日內，向本院提出上訴狀並表明上
訴理由，如於本判決宣示後送達前提起上訴者，應於判決送達後
20日內補提上訴理由書（須附繕本）。對於小額程序之第一審判
決之上訴，非以其違背法令為理由，不得為之。且上訴狀內應記
載表明(一)原判決所違背之法令及其具體內容；(二)依訴訟資料
可認為原判決有違背法令之具體事實者。如委任律師提起上訴者
，應一併繳納上訴審裁判費。
中　　華　　民　　國　　111 　年　　9 　　月　　12　　日
                               書 記 官  洪凌婷 
附表
編號 日期 路線 計程車費 1 111年4月7日修車 岡山Nissian原廠至路竹高新醫院 400元 2 111年4月7日上班 路竹高新醫院往返高雄漢神巨蛋 2,000元 3 111年4月8日上班 同上 2,100元 4 111年4月9日上班 同上 2,100元 5 111年4月10日上班 同上 2,100元 6 111年4月11日上班 同上 2,100元 7 111年4月11日取車 路竹高新醫院至岡山Nissian原廠 400元